臺灣臺北地方法院刑事判決　　　　　　 96年度交易字第104號
公　訴　人　臺灣臺北地方法院檢察署檢察官
被　　　告　甲○○
上列被告因業務過失傷害案件，經檢察官聲請簡易判決處刑（95
年度偵字第20589號），本院認不宜以簡易判決處刑，改依通常
程序審理，並判決如下：
    主  文
甲○○從事業務之人，因業務上之過失傷害人，處拘役肆拾日，
如易科罰金，以銀元佰元即新台幣玖佰元折算壹日。
    事  實
一、甲○○平日係以駕駛營業小客車載送乘客為業之計程車司機
    ，為從事駕駛業務之人。於民國九十五年四月二十七日晚間
    ，駕駛車牌號碼七六一─ＭＺ號營業用小客車，沿臺北市中
    正區○○○路由南往北方向行駛，於同日二十二時許，行經
    重慶南路與貴陽街口，欲右轉貴陽街時，原應注意轉彎車應
    讓直行車先行，而依當時天候雨，夜間有照明，路面舖設柏
    油、無缺陷、無障礙物，對於車前人、車之動態當能確切掌
    握等情況，並無不能注意之情事，甲○○竟疏未注意右後方
    來車即貿然右轉，適同向右後方有乙○○騎乘車牌號碼ＢＬ
    Ｂ─八二一號重型機車行經該處，疏未注意車前狀況，至避
    煞不及，因而不慎撞擊上開營業小客車之右後保險桿，致乙
    ○○人車倒地，並受有頭部外傷、左胸挫傷、左腳擦傷等傷
    害。甲○○於肇事後，在未被有偵查犯罪職權之機關或公務
    員發覺其為犯人前，即主動向獲報前來處理車禍事故之台北
    市政府警察局中正第一分局交通分隊員警表示其為肇事人，
    進而接受本次裁判。
二、案經乙○○訴由台北市政府警察局中正第一分局移送臺灣台
    北地方法院檢察署檢察官偵查後聲請簡易判決處刑。
    理  由
一、程序部分：
    (一)本件被告甲○○因業務過失傷害案件，經檢察官向本院聲
      請以簡易判決處刑，經本院認有刑事訴訟法第四百五十一
      條之一第四項但書第二款之情形，不宜以簡易判決處刑，
      改依通常程序審理，先予說明。
    (二)證據能力部分：
      (1)按被告以外之人於審判外之言詞或書面陳述，除法律有
        規定者外，不得作為證據。被告以外之人於偵查中向檢
        察官所為之陳述，除顯有不可信之情況外，得為證據；
        又被告以外之人於審判外之陳述，雖不符前四條之規定
        ，而經當事人於審判程序同意作為證據，法院審酌該言
        詞陳述或書面陳述作成時之情況，認為適當者，亦得為
        證據，當事人、代理人或辯護人於法院調查證據時，知
        有第一百五十九條第一項不得為證據之情形，而未於言
        詞辯論終結前聲明異議者，視為有前項之同意，刑事訴
        訟法第一百五十九條第一項、第一百五十九條之一、第
        二項、第一百五十九條之五分別定有明文。
      (2)查本件關於告訴人乙○○於檢察官偵查中所為之陳述，
        固係被告以外之人於審判外所為之言詞陳述，然告訴人
        於檢察官偵查中，經檢察官諭知證人有具結之義務及偽
        證之處罰並命朗讀結文具結擔保其證言之真實性後（見
        偵卷第三十四頁、第三十五頁），以證人身分，於檢察
        官面前完整、連續陳述其親身經歷，且查無違法取證之
        瑕疵存在，應無顯不可信之情形，引用上開證人於檢察
        官面前所為陳述作為證據應屬適當，依刑事訴訟法第一
        百五十九條之一第二項之規定，自均得為證據。
      (3)而卷附之道路交通事故現場圖、Ａ３類道路交通調查事
        故表均係員警接獲報案後抵達肇事現場，依法執行實施
        勘察等職務後所製作以紀錄當時實見現場情形之紀錄文
        書，並無證據證明有何虛偽不實或明顯瑕疵等顯不可信
        存在，依刑事訴訟法第一百五十九條之四第一款之規定
        ，自皆有證據能力；至卷附告訴人之國立台灣大學醫學
        院附設醫院出具之診斷證明書、病歷資料，則為醫師於
        執行醫療業務時所需製作之證明文書、紀錄文書，復無
        證據顯示該診斷證明書、病歷資料存有詐偽或虛飾之情
        事，核無刑事訴訟法第一百五十九條之四第二款所定顯
        有不可信之特別情況，應得為證據；另卷附之臺北市車
        輛行車事故鑑定委員會鑑定意見書，本質上雖係鑑定人
        員於審判外之書面陳述，然此係台北市車輛行車事故鑑
        定委員會於本件偵查時，受偵查檢察官之囑託而所為之
        鑑定書面報告，應屬刑事訴訴法第一百五十九條第一項
        「被告以外之人於審判外之言詞或書面陳述，除法律有
        規定者外，不得作為證據。」，所稱「法律有規定者」
        之例外情形，此因「鑑定之經過及其結果，應命鑑定人
        以言詞或『書面』報告」，同法第二百零六條第一項亦
        規定甚明，是鑑定人以書面為鑑定報告提出於法院，依
        刑事訴訟法第一百五十九條第一項立法理由及同法第二
        百零六條第一項規定，即具有證據能力。況檢察官、被
        告於本院行準備程序及審理時，就上開書面證據之證據
        能力均表示沒有意見，復未聲明異議，依據刑事訴訟法
        第一百五十九條之五規定，亦應認有證據能力。又車禍
        現場照片均係機械之方式所留存之影像，並非依憑人之
        記憶再加以轉述而得，要非供述證據，殊無「傳聞證據
        排除法則」之適用，此外，復無證據證明有何偽造、變
        造或違法取得之情事，且均與檢察官主張之事實具有關
        聯性，各該照片亦胥有證據能力。從而，上開道路交通
        事故現場圖、道路交通調查事故表、診斷證明書、病歷
        、現場及車損照片、台北市車輛行車事故鑑定委員會鑑
        定意見書等，均有證據能力，合先敘明。
二、訊據被告甲○○就其於上開時間，駕駛車牌號碼號碼七六一
    ─ＭＺ號營業用小客車，沿臺北市中正區○○○路由南往北
    方向行駛，於同日二十二時許，行經重慶南路與貴陽街口，
    欲右轉貴陽街時，與同向右側車道沿重慶南路直行之告訴人
    所騎乘重型機車發生撞擊，致告訴人於人車倒地後，受有傷
    害等事實，均坦認不諱，惟辯稱：事故當時，其所駕駛之車
    輛已右轉進入貴陽街，是被害人自行撞上其車輛右後方云云
    。惟查：
    (一)被告甲○○與告訴人於車禍發生前，均係沿台北市中正區
      ○○○路由南往北方向同向前行，被告行經重慶南路與貴
      陽街口，欲右轉進入貴陽街時，告訴人仍欲直行，致其所
      騎乘之機車左前車頭撞擊上開營業小客車右後保險桿位置
      ，告訴人人車倒地而受傷等情，業據被告供認不諱，核與
      告訴人證述情節相符，並有車禍發生後所攝之現場及車損
      照片、道路交通事故現場圖等存卷可參（見偵卷第二十一
      頁至第二十六頁），從而，本件車禍發生之時點，應係在
      被告所駕駛之營業小客車欲右轉進入貴陽街，而告訴人則
      欲直行通過貴陽街之際。
  　(二)被告雖辯稱其已完成右轉，告訴人才從後方追撞云云。然
    　告訴人於檢察官訊問及本院審理時具結證稱：當時騎乘機
      車行駛於外車道，被告在其左側車道，沒有打方向燈就右
      轉，其閃避不及就撞上去，是機車車頭撞到被告汽車右邊
      車尾等語（見偵卷第三十四頁，本院九十六年六月二十九
      日審理筆錄），佐以車禍後之現場照片、道路交通事故現
      場圖所示（見偵卷第二十一頁、第二十六頁），被告所駕
      駛之車輛與告訴人所騎駛之重型機車發生碰撞後，被告之
      營業小客車停止位置為該交岔路口右轉貴陽街之斑馬線上
      ，距離重慶南路口約一點七公尺，車頭朝東北方，再依道
      路交通補充資料表記載，被告所駕駛之營業小客車右後保
      險桿擦痕、脫落，機車左前車頭、右車身撞痕、左車身刮
      地、左前刮地，左右前後視鏡破裂等車損情形，均顯示被
      告係駕車沿重慶南路外側車道由南向北欲右轉進入貴陽街
      時，尚未完成右轉行為，其車輛右後保險桿即遭沿同路同
      向車道直行之告訴人所騎乘重型機車左前車頭撞及之情事
      。是兩車之車損情形、相撞之位置研判，被告辯稱其已完
      成右轉進入貴陽街云云，與事實不符，不足採信。至於公
      訴人認被告原係行駛於重慶南路內側第二車道，然依據警
      繪且經雙方確認之道路交通事故現場圖所示，被告原係行
      駛於重慶南路外側車道（即第三車道），並非內側第三車
      道（見偵卷第十三頁），公訴人此部分認定尚有誤會，特
      此敘明。
    (三)按汽車駕駛人駕駛汽車至交岔路口時，轉彎車應讓直行車
      先行，此觀道路交通安全規則第一百零二條第一項第六款
      前段規定自明，本件被告為已考領駕照之駕駛人，對此自
      難諉稱不知，而依卷附道路交通事故調查報告表、現場照
      片所示，事發之際天候雨、夜間有照明、柏油路面、無缺
      陷、無障礙物，並無使被告不能注意遵循前引交通安全法
      規行車之情事，詎被告竟疏未注意，於交岔路口右轉彎時
      未讓直行車先行，致與直行至該交岔路口之告訴人發生擦
      撞，告訴人因而人車倒地受有傷害，被告之過失行為與被
      害人乙○○受傷間顯有相當因果關係。本件車禍事故經送
      請台北市車輛行車事故鑑定委員會鑑定結果，亦認被告駕
      車右轉疏忽，為肇事原因，此有台北市車輛行車事故鑑定
      委員會九十五年十二月十八日北鑑審字第０九五三０四六
      三一００號函暨鑑定意見書在卷足憑，此部分與本院上開
      認定相同，堪予採認。次查，依據本件車禍事故後兩車車
      損情形，係告訴人所騎乘之重型機車左前車頭撞擊被告所
      駕駛之車輛右後保險桿（如前所述），顯然兩車擦撞時，
      被告駕駛之營業小客車已行抵貴陽街西往東方向之車道上
      ，約一點七公尺，又被告係駕駛營業用小客車，車體長約
      三、四公尺，從而據其車長及擦撞時車已行抵之位置觀之
      ，尤可認被告係駕車開始右轉行進一段相當之距離後方遭
      擦撞，準此，茲被告既係右轉且於行進一段相當距離後始
      生擦撞，則其自乍現右轉動向之跡以至擦撞時止，不論係
      空間上暨伴此所留時間上，告訴人自有充足之餘裕可資注
      意觀察已行駛在前之被告所駕營業小客車之車行動態並適
      採合宜因應之道，要非不能注意，惟卻疏未注意車前狀況
      ，因之閃避不及致發生自後擦撞情事，檢察官以及台北市
      車輛行車事故鑑定委員會之鑑定意見，未詳審細酌前揭各
      情，漏未審及告訴人亦存有疏未注意車前狀況之駕駛過失
      ，要非的論，此部分鑑定皆無足取。然告訴人對本件車禍
      之發生雖與有過失，惟此仍無解於被告過失責任之成立。
    (四)而因被告上開過失駕駛行為，致所駕車輛右後保險桿與告
      訴人所駕機車左側車頭發生碰撞，乙○○因而人車倒地，
      受有頭部外傷、左胸挫傷、左腳擦傷之傷害等情，亦有卷
      附道路交通事故補充資料表、國立台灣大學醫學院附設醫
      院出具之診斷證明書、病歷資料等可證，復經告訴人具結
      證述屬實，是被告之過失行為與告訴人之傷害結果間，顯
      存有因果關係，是被告之過失傷害犯行，已堪認定。至被
      告空言辯稱乙○○所受頭部外傷，係急救時摘取安全帽所
      弄傷云云，然依據卷附台北市政府消防局救護紀錄表記載
      ，到場救護時，初步觀察告訴人所受傷勢包含左頭部紅腫
      、左胸部疼痛、左腳疼痛、右大腿疼痛之記載，此與告訴
      人證稱車禍後其係左倒於地等語所可能造成之傷勢吻合，
      是被告空言否認，尚無足採。
　　(五)綜上所述，被告所辯顯係事後卸責之詞，委無足取。本件
  　　事證明確，被告犯行已經證明，應依法論科。
三、查被告行為後，刑法及刑法施行法部分條文業經修正公布，
    並均於九十五年七月一日施行。修正後刑法第二條第一項之
    規定，係規範行為後法律變更所生新舊法律比較適用之準據
    法，於修正後刑法施行後，應適用修正後刑法第二條第一項
    規定之「從舊從輕」之原則為比較；修正後刑法第二條第二
    項，則為同條第一項之特別規定，於修正後刑法施行後，關
    於非拘束人身自由之保安處分，應依修正後刑法第二條第二
    項之規定，適用裁判時之法律。修正後刑法第二條第一項係
    採「從舊從輕」原則，適用最有利於行為人之法律。既曰法
    律，自較刑之範圍為廣；除法律有特別規定者（如修正後刑
    法第二條第二項非拘束人身自由之保安處分適用裁判時法，
    修正後刑法施行法第九條之三規定之情形），應依其規定；
    或事關執行之緩刑之宣告，或犯罪在刑法修正施行前，自首
    在刑法施行後之自首部分，或程序之規定（程序從新，如刑
    法第四十條沒收宣告之程序規定），應適用裁判時之修正後
    刑法之規定外；依修正後刑法第二條第一項比較時，應就「
    罪、刑」有關之共犯、未遂犯、連續犯、牽連犯、結合犯以
    及累犯加重、自首減輕暨其他法定加減原因（如身分加減）
    與加減例等一切情形，綜其全部之結果而為比較後，予以整
    體適用，不能割裂而分別適用有利益之條文。關於易科罰金
    之折算標準、易服勞役之折算標準及期限、罰金與死刑是否
    併予執行、多數有期徒刑定應執行之刑時之最高刑期之限制
    等之修正，事涉行為人易刑折算標準金額之多寡與期限之長
    短及定執行刑時能否就罰金刑併予執行或有期徒刑定應執行
    之刑時最高度之限制，亦均屬依修正後刑法第二條第一項所
    應比較適用法律之範圍。拘束人身自由之保安處分，並非屬
    修正後刑法第二條第二項規定應適用裁判時法之範圍，除有
    特別規定者外，亦屬應依修正後刑法第二條第一項比較適用
    之法律；從刑附屬於主刑，除法律有特別規定者外，依主刑
    所適用之法律（以上參考最高法院九十五年五月二十三日刑
    事庭第八次會議決議及最高法院二十四年上字第四六三四號
    、二十四年上字第五二九二號、二十七年上字第二六一五號
    判例）。其次，法律有變更而須為新、舊法之比較以定其適
    用之目的，厥唯保障行為人之既有法律地位不致因法律之修
    正而惡化或受到更不利益之結果並兼謀行為人之利益，此為
    最高之價值，非必斤斤於法律體系適用之完整性，況或基於
    法規之性質，如程序性之法律、事涉執行之緩刑規定，依法
    理係均應適用新法，或因法律另有規定，如修正後刑法第二
    條第二項規定「非拘束人身自由之保安處分係適用裁判時之
    法律」，修正後刑法施行法第三條之一第二項規定「於九十
    四年一月七日刑法修正施行前犯併合處罰數罪中之一罪，且
    該數罪均符合第四十一條第一項得易科罰金之規定者，適用
    九十年一月四日修正之刑法第四十一條第二項規定」，即有
    此情形係一律適用行為時法之舊法，由是可見遇有法律修正
    而須選擇適用新法或舊法時，應依法規之性質或視法律之規
    定各自決之，不受其他法規如何適用之羈絆，在選法適用時
    ，本即寓有可據個別之特性而割裂分別適用新法或舊法之容
    許性，縱令須為利、弊之比較以定如何適用之法規亦無不同
    ，至數項經修正之法律須整體比較以同其新、舊法之適用俾
    維持法律體系之完整性，核係各該法律在適用上因具「依附
    及相互關聯」之特性使然，非屬新、舊法應比較利、弊藉資
    保障行為人之既有法律地位兼謀其利益之立法意旨所必然。
    準此以解，就「罪、刑」有關之規定諸如共犯、未遂犯、連
    續犯、牽連犯、結合犯以及累犯加重、自首減輕暨其他法定
    加減原因（如身分加減）與加減例等一切情形，應綜其全部
    之結果而為比較後，予以整體適用，不能割裂而分別適用有
    利益之條文，固如前述，惟究其緣由，實係著眼於因各該規
    定皆涉及犯罪之態樣、階段、罪數、法定刑得或應否加、減
    暨加減之幅度，並進而影響法定刑或處斷刑之範圍，換言之
    ，各該「罪、刑」之規定須經綜合考量整體適用後，方能據
    以限定法定刑或處斷刑之範圍，嗣始得於該範圍內為一定刑
    之宣告，易詞以言，個別宣告刑雖屬單一之結論，然實係經
    綜合考量整體適用各相關「罪、刑」規定之所得，因之，宣
    告刑所據以決定之各相關「罪、刑」規定，顯具適用上之「
    依附及相互關聯」之特性，自須同其新、舊法之適用，第查
    ，「易刑」或「定執行刑」係規範宣告刑得或應如何執行之
    法律，核屬為刑之宣告後始生應否適用問題之規定，非屬宣
    告刑所據以決定因而須先行確定如何適用新、舊之法規，依
    其性質，在未為刑之宣告前亦無可能確定應否適用而預先選
    定須適用新或舊法，復無此必要，不寧唯是，該規定所涵攝
    之「小前提」係「宣告刑」，猶與「罪、刑」規定涵攝之「
    小前提」為「歷史社會事實」迥異，職是，「易刑」及「定
    執行刑」之規定，不論涵攝之「小前提」、決定應否適用之
    階段及適用後所得之法律效果，與「罪、刑」之規定皆不相
    侔，與之顯不具適用上之「依附及相互關聯」之特性，依前
    述，要毋須與「罪、刑」之規定同其新、舊法之適用，自得
    秉其本身之性質而各據應涵攝之「小前提」為新、舊、利、
    弊之比較後個別定其法律之適用，尤應敘明。茲首就與本案
    有關且於為刑之宣告前須先行及連帶確定應如何適用之法律
    修正情形列述如下：
　　(一)修正前刑法第三十三條第五款規定「罰金：（銀元）一元
  　　以上。」，復依罰金罰鍰提高標準條例第一條前段規定提
      高為十倍，折算新台幣為三十元；修正後刑法第三十三條
      第五款規定「罰金：新臺幣一千元以上，以百元計算之。
       」 ；次查，刑法分則各條文所定之罰金刑，其幣別原為
      「銀元」，又倘非屬七十二年六月二十六日至九十四年一
      月七日間新增或修正之條文，所定罰金數額並依罰金罰鍰
      提高標準條例第一條前段規定提高為十倍，惟依九十五年
      六月十四日修正公布、同年七月一日施行之中華民國刑法
      施行法第一條之一：「中華民國九十四年一月七日刑法修
      正施行後，刑法分則編所定罰金之貨幣單位為新臺幣。九
      十四年一月七日刑法修正時，刑法分則編未修正之條文定
      有罰金者，自九十四年一月七日刑法修正施行後，就其所
      定數額提高為三十倍。但七十二年六月二十六日至九十四
      年一月七日新增或修正之條文，就其所定數額提高為三倍
      。」，現行刑法中，有關於罰金刑之計算單位及其最低度
      刑之規定已有修正，自屬法律變更。
    (二)關於刑法第六十二條自首之規定，原規定「對於未發覺之
      罪自首而受裁判者，減輕其刑。但有特別規定者，依其規
      定。」，後修正為「對於未發覺之罪自首而受裁判者，得
      減輕其刑。但有特別規定者，依其規定。」，是修正前刑
      法第六十二條前段關於自首之規定係「必減事由」，新修
      正刑法第六十二條前段關於自首之規定則為「得減事由」
      ，此雖屬刑罰裁量之事項，惟既影響行為人之刑罰法律效
      果，應屬法律變更之範疇，而有刑法第二條第一項之適用
      ；且關於自首之新舊法比較，因自首之性質無關可罰性之
      判斷或法律效果之形成，故其變更應非以行為時為判斷基
      準，而應依「自首時」作為判斷之基準。
    (三)就罰金刑之加減例，修正前刑法第六十八條規定「拘役或
      罰金加減者，僅加減其最高度」，修正後刑法第六十七條
      則規定「有期徒刑或罰金加減者，其最高度及最低度同加
      減之」，並刪除第六十八條有關罰金刑加減之規定，進言
      之，經修正後，罰金之最低度刑亦在加減之列。
    (四)本件被告係犯刑法第二百八十四條第二項前段之業務過失
      傷害罪，法定刑為一年以下有期徒刑、拘役或（銀元）一
      千元以下罰金，復非屬七十二年六月二十六日至九十四年
      一月七日間新增或修正之條文，是以依被告行為時法，法
      定罰金刑之最高、低額各為新台幣三萬元、三十元，如遇
      加重或減輕事由，僅就最高額加重或減輕；惟依裁判時法
      ，法定罰金刑之最高、低額則分別為新台幣三萬元、一千
      元，如遇加重或減輕事由，則最高度及最低度同加減之。
      而被告於具有偵查職務之公務員據報前往現場處理時，尚
      不知被告姓名，被告在場隨即主動承認為肇事者，並不逃
      避裁判等情（詳如後述），已符合自首之要件，依據修正
      前刑法第六十二條前段規定，應減輕其刑（係必減），然
      修正後刑法第六十二條前段僅規定「得減輕其刑」，交由
      法院為裁量。經綜合比較結果，修正後之規定顯非較修正
      前之規定對其有利，因之，依現行即修正後刑法第二條第
      一項前段規定，此部分自應整體適用修正前刑法之有關規
      定，合先敘明
四、查被告於前述車禍時、地，係營業用小客車之之計程車司機
    ，駕駛該營業用小客車載送乘客等事實，為被告所自承，是
    被告為從事駕駛業務之人，是核被告甲○○所為，係犯刑法
    第二百八十四條第二項前段之業務過失傷害罪。又被告於肇
    事後，在現場候警來後，向警自承為肇事人，此有台北市政
    府警察局中正一分局交通分隊Ａ３類道路交通事故調查報告
    表在卷可憑，被告復受本院之裁判，已合於自首之規定，應
    依修正前刑法第六十二條前段規定減輕其刑，並依修正前刑
    法第六十七條、第六十八條規定，有期徒刑部分其最高度及
    最低度同減之，罰金及拘役部分則僅減其最高度。爰審酌被
    告前無任何刑事犯罪紀錄，此有台灣高等法院被告前案紀錄
    表一份在卷可按，素行尚可，其右轉彎行駛未讓告訴人直行
    機車先行而肇事，致告訴人受有頭部外傷、左胸挫傷、左腳
    擦傷等傷害，傷勢非屬嚴重，惟告訴人本身疏未注意車前狀
    況亦與有過失，犯後被告多次表達欲以一萬八千元賠償告訴
    人，企盼藉此取得告訴人之諒解，然告訴人不願意接受，致
    未能達成和解之犯罪後態度等一切情狀，量處如主文所示之
    刑。次按，刑法易科罰金之規定亦經修正，修正前刑法第四
    十一條第一項前段規定：「犯最重本刑為五年以下有期徒刑
    以下之刑之罪，而受六個月以下有期徒刑或拘役之宣告，因
    身體、教育、職業、家庭之關係或其他正當事由，執行顯有
    困難者，得以一元以上三元以下折算一日，易科罰金。」，
    此折算標準並應適用修正前罰金罰鍰提高標準條例第二條規
    定，就其原定數額提高為一百倍折算一日，亦即被告行為時
    之易科罰金折算標準，應以銀元一百元以上三百元以下之數
    額折算一日，經換算為新臺幣，則應以新臺幣三百元以上九
    百元以下折算一日。惟九十五年七月一日施行之刑法第四十
    一條第一項前段規定：「犯最重本刑為五年以下有期徒刑以
    下之刑之罪，而受六個月以下有期徒刑或拘役之宣告者，得
    以新臺幣一千元、二千元或三千元折算一日，易科罰金」，
    於同日並廢除罰金罰鍰提高標準條例第二條之規定，亦即係
    以新台幣一千元、二千元或三千元折算一日，經比較結果，
    修正後之規定顯非較有利於行為人，依修正後刑法第二條第
    一項前段規定，此部分應適用行為時法，爰依修正前刑法第
    四十一條第一項前段、修正前罰金罰鍰提高標準條例第二條
    規定，併諭知對被告所宣告之刑易科罰金之折算標準。
五、據上論斷，應依刑事訴訟法第四百五十二條、第二百九十九
    條第一項前段，修正後刑法第二條第一項前段，刑法第二百
    八十四條第二項前段，修正前刑法第六十二條前段、第四十
    一條第一項前段，刑法施行法第一條之一第一項、第二項前
    段，修正前罰金罰鍰提高標準條例第二條，判決如主文。
本案經檢察官郭昭吟到庭執行職務。
中　　華　　民　　國　　96　　年　　7 　　月　　13　　日
　　　　　　　　　 台灣台北地方法院交通法庭
                           審判長法  官  黃程暉
                                 法  官  高偉文
　　 　　　　　　　　　　　　　　法　官　何俏美
上正本證明與原本無異。
如不服本判決，應於判決送達後10日內向本院提出上訴狀（應抄
附繕本）。告訴人或被害人如對於本判決不服者，應具備理由請
求檢察官上訴，其上訴期間之計算係以檢察官收受判決正本之日
期為準。
                                 書記官  林曉郁
中　　華　　民　　國　　96　　年　　7 　　月　　13　　日
附錄本案論罪科刑法條全文
中華民國刑法第284條
因過失傷害人者，處6月以下有期徒刑、拘役或5百元以下罰金，
致重傷者，處1年以下有期徒刑、拘役或5百元以下罰金。
從事業務之人，因業務上之過失傷害人者，處1年以下有期徒刑
、拘役或1 千元以下罰金，致重傷者，處 3 年以下有期徒刑、
 拘役或 2 千元以下罰金。
